【裁判字號】    95,抗,146
【裁判日期】    950530
【裁判案由】    聲請撤銷緩刑
【裁判全文】
臺灣高等法院高雄分院刑事裁定           95年度抗字第146號
抗  告  人
即受刑人    甲○○
上列抗告人因聲請撤銷緩刑案件，不服臺灣高雄地方法院中華民
國95年4 月26日裁定（95年度撤緩字第35號），提起抗告，本院
裁定如下：
    主  文
抗告駁回。
    理  由
一、抗告人即受刑人甲○○前因犯家庭暴力防治法案件，經臺灣
    高雄地方法院（即原審法院）於92年3 月24日以92年簡字第
    942 號判處有期徒刑7 月，緩刑4 年，而於同年4 月28日確
    定在案，其於緩刑期內付保護管束期間即92年8 月5 日更犯
    違反保護令罪，經本院於93年1 月27日以92年上易字第1567
    號判處拘役50日確定，及93年9 月27日因傷害罪，經原審法
    院於94年5 月20日以94簡2851號判處拘役30日確定，臺灣高
    雄地方法院檢察署檢察官遂以受刑人所為，已違反保安處分
    執行法第74條之2 規定及緩刑被告須知，依刑事訴訟法第47
    6 條規定向原審法院聲請撤銷緩刑。
二、原審法院以檢察官所聲請之事實，經核有受刑人上述3 案之
    判決書在卷可稽，且受刑人又於94年9 月10日對其配偶蔣黃
    梅花施暴，經該院於95年2 月27日裁定受刑人甲○○不得對
    蔣黃梅花實施身體或精神上不法侵害之行為及不得直接或間
    接對蔣黃梅花騷擾、通話行為並應遠離蔣黃梅花工作地點（
    季樺小吃店）50公尺等情，有該院94年暫家護抗字第5 號裁
    定書在卷可按。又受刑人甲○○於保護管束期間，經觀護人
    安排其接受家暴加害人認知輔導團體治療，竟常藉故未到，
    且亦未應觀護人要求前往醫院接受戒酒門診之治療等情，亦
    有經觀護人建請撤銷甲○○之保護管束簽呈在卷可參，足見
    本件聲請理由尚與保安處分執行法第74條之2 第2 款、第3
    款之規定並無不符，乃依刑事訴訟法第476 條，裁定受刑人
    上開92年簡字第942號判決緩刑之宣告應予撤銷。
三、受刑人抗告意旨略以：受刑人在緩刑保護管束期間，雖曾經
    觀護人安排接受家暴加害人認知輔導團體治療，及被要求前
    往醫院接受戒酒門診治療，但經受刑人申訴因工作關係不便
    參加，且受刑人誤以為僅係作健康檢查而未前往，非故意違
    反保護管束命令；再原審法院94年暫家護抗字第5 號裁定所
    指受刑人有施加暴力行為，並非實情，受刑人之配偶蔣黃梅
    花並未提出驗傷證明，僅採信受刑人女兒蔣彩鳳偏袒其母親
    之證詞，即為不利於受刑人之認定，而核發保護令，受刑人
    難以甘服；不在上開保護管束期間，受刑人雖被處拘役50日
    及30日確定，而未被科處有期徒刑，足見情節並非重大，即
    與保安處分執行法第74條之2 第3 款規定之「情節重大者」
    之要件不符，原審遽依檢察官之聲請撤銷緩刑宣告，應有未
    洽，請撤銷原裁定云云。
四、查受保護管束人違反前條各款情形之一，情節重大者，檢察
    官得聲請撤銷保護管束或緩刑之宣告，保安處分執行法第74
    條之3 定有明文。而受護人在保護管束期間內，應遵守左列
    事項：「…二、服從檢察官及執行保護管束者之命令。三、
    不得對被害人、告訴人或告發人尋釁。…」該法第74條之2
    亦規定甚明；受刑人於緩刑保護管束期間，觀護人安排其接
    受家暴加害人認知輔導團體治療，但其不願配合參加，經常
    藉故不到，觀護人另要求其到醫院接受戒酒門診治療，亦不
    願意配合，保護管束已不適合受刑人之情，有觀護人之簽呈
    在卷可稽；受刑人於保護管束期間內，又先後於92年4 月7
    日零時30分許，同年8 月5 日零時15分許，徒手將其配偶蔣
    黃梅花毆打成傷，經本院以92年度上易字第1567號判處拘役
    50日確定，嗣又於93年9 月27日晚上7 時30分許，毆傷黃家
    明，經黃家明提出告訴，原審法院以94年度簡字第2851號判
    處拘役30日確定，乃受刑人因有酗酒惡習，喝酒後即會胡亂
    吵鬧，並動手打人，94年9 月10日又至其配偶蔣黃梅花經營
    之「季樺小吃店」內與蔣黃梅花發生口角爭執，即出手毆打
    蔣黃梅花，致蔣黃梅花頭痛不已，乃聲請核發保護令，經原
    審法院以94年度暫護抗字第5 號裁定准予核發，有上開判決
    及裁定在卷可考，可見受刑人染有酗酒之惡習，於酒後即會
    鬧事打人，於保護管束期間，經觀護人命其接受治療，竟不
    配合，並多次毆人成傷，足見其有不服從執行保護管束者之
    命令及對被害人尋釁之事實，且情節重大，原審依檢察官之
    聲請，撤銷緩刑之宣告，並無不合，受刑人抗告指摘原裁定
    不當，非有理由，應予駁回。至受刑人以其並未簽收原裁定
    ，如該裁定係由其妻收受，送達即不合法，受刑人有逾期提
    起抗告之可能，故同時提起回復原狀（抗告期間）之聲請乙
    節，經查原審法院係向受刑人之住所高雄縣林園鄉○○街10
    7 號送達該裁定，由受刑人於95年5 月9 日親自蓋章收受，
    有送達回證在卷可證，且受刑人既已於同年月12日抗告期間
    內提起抗告，並無聲請回復原狀之必要，附此明。
五、據上論結，應依刑事訴訟法第412條，裁定如主文。
中    華    民    國    95    年    5     月    30    日
                刑事第四庭      審判長法  官  蕭權閔
                                      法  官  林水城
                                      法  官  陳吉雄
以上正本證明與原本無異。
本裁定不得再抗告。
中    華    民    國    95    年    6     月    2     日
                                      書記官  梁美姿
                                                      K


司法院資訊處製作；財團法人民間司法改革基金會備份。
